臺灣桃園地方法院民事裁定
110年度亡字第54號
聲  請  人  臺灣桃園地方檢察署

代  理  人  田筑云 檢察事務官

相  對  人  連松祥    失蹤前籍設桃園市桃園區國豐三街123

上列聲請人聲請宣告相對人死亡事件，本院裁定如下：
    主      文
宣告連松祥（男，民國00年0月0日生，身分證統一編號：Z00000
0000號，籍設：桃園市○○區○○○街000號）於民國109年3月17日下
午12時死亡。
聲請程序費用由相對人之遺產負擔。
    理      由
一、按失蹤人失蹤滿七年後，法院得因利害關係人或檢察官之聲
    請，為死亡之宣告。失蹤人為八十歲以上者，得於失蹤滿三
    年後，為死亡之宣告，民法第8條第1項、第2項分別定有明
    文。按法院准許宣告死亡之聲請者，應公示催告。公示催告
    ，應記載下列各款事項：一、失蹤人應於期間內陳報其生存
    ，如不陳報，即應受死亡之宣告。二、凡知失蹤人之生死者
    ，應於期間內將其所知陳報法院，家事事件法第156條第1項
    第1款及第2款分別定有明文。宣告死亡之公示催告應公告之
    ；公告應揭示於法院公告處、資訊網路及其他適當處所，法
    院認為必要時，並得命登載於公報或新聞紙，或用其他方法
    公告之；陳報期間，自揭示之日起，應有六個月以上，亦有
    家事事件法第156條第3項準用第130條第3項至第5項規定可
    參。
二、聲請意旨略以：本件相對人即失蹤人連松祥係民國00年0月0
    日生，現年99歲，設籍桃園市○○區○○○街000號（桃園○○○○○○
    ○○○），為單獨生活戶，然其自102年5月1日起行方不明，嗣
    經國軍退除役官兵輔導委員會桃園市榮民服務處於106年3月
    17日報案協尋，迄今仍未尋獲，亦未由桃園市政府社會局收
    容安置或領取社會補助津貼，且查無其自失蹤時起至今之在
    監所之紀錄、入出境資料，因相對人自106年3月17日登記為
    失蹤人口時，已年逾80歲，失蹤迄今已逾3年，前經聲請本
    院准以110年度亡字第54號公示催告，並刊登新聞紙在案，
    現申報期間屆滿，未據失蹤人陳報其生存、或知失蹤人生死
    者陳報其所知。為此，爰依法聲請准予宣告相對人死亡等語
    。
三、經查，聲請人主張之前揭事實，業據提出與其所述相符之桃
    園市榮服處109年5月18日桃市榮處字第1090006651號函、桃
    園市榮服處聲請死亡宣告案檢附名冊、桃園市榮服處聲請死
    亡宣告榮民個人檔案、桃園市政府警察局109年4月17日桃警
    防字第1092255963號函、失蹤人口糸統資料報表、歷次訪視
    資料紀錄、桃園市政府社會局109年4月27日桃社老字第1090
    033534號函、內政部警政署警政治安全球資訊網查尋失蹤人
    口資料表、內政部移民署109年4月20日移署資字第10900421
    69號函、相對人之個人戶籍資料、健保資訊連結作業查詢紀
    錄、完整矯正簡表、入出境資訊連結作業查詢結果、三親等
    資料查詢結果等為證，依上開查詢資料顯示，相對人無任何
    入出境及投保全民健康保險紀錄，目前相對人亦未在監，也
    未接受任何單位之安置，相對人前於106年3月17日經國軍退
    除役官兵輔導委員會桃園市榮民服務處通報為失蹤人口後，
    確實迄今仍生死不明，尚未尋獲，堪認聲請人之上開主張為
    真實。
四、本件相對人為11年5月1日生，於106年3月17日失蹤時為95歲
    ，迄今生死不明已逾3年，且聲請人前聲請本院以110年度亡
    字第54號裁定准許對相對人為公示催告，並於110年6月18日
    將本院公示催告裁定刊登新聞紙乙節，有該裁定及聲請人提
    出新聞紙乙份在卷可稽，今申報期間屆滿，仍未據相對人陳
    報其生存或知其生死者陳報其所知，揆諸首揭法律規定，聲
    請人於相對人失蹤滿3年後，聲請對之為死亡宣告，於法洵
    屬有據。又相對人係於106年3月17日失蹤，計至109年3月17
    日屆滿3年，依民法第9條第2項前段規定，應推定於是日下
    午12時為其死亡之時，爰准予依法宣告。
五、依家事事件法第154條第3項，裁定如主文。
中　　華　　民　　國　　111 　年　　2 　　月　　9 　　日
                   家事法庭     法  官　謝伊婷
以上正本係照原本作成。
如對本裁定抗告須於裁定送達後10日內向本院提出抗告狀。
中　　華　　民　　國　　111 　年　　2 　　月　　9 　　日
                                書記官　温菀淳